【裁判字號】    98,訴,271
【裁判日期】    980728
【裁判案由】    偽造文書等
【裁判全文】
臺灣宜蘭地方法院刑事判決               98年度訴字第271號
公  訴  人  臺灣宜蘭地方法院檢察署檢察官
被      告  乙○○
上列被告因偽造文書等案件，經檢察官提起公訴（98年度偵字第
1741號），經本院裁定進行簡式審判程序，爰不經通常審判程序
，判決如下：
    主  文
乙○○犯行使偽造私文書罪，處有期徒刑貳月，如易科罰金，以
新台幣壹仟元折算壹日，附表三編號一、二、五所示之物均沒收
之；又犯行使偽造私文書罪，處有期徒刑貳月，如易科罰金，以
新台幣壹仟元折算壹日，附表三編號三、四、六所示之物均沒收
之；又犯詐欺得利罪，處有期徒刑貳月，如易科罰金，以新台幣
壹仟元折算壹日，附表三編號五所示之物沒收之；又犯詐欺得利
罪，處有期徒刑貳月，如易科罰金，以新台幣壹仟元折算壹日，
附表三編號六所示之物沒收之。應執行有期徒刑陸月，如易科罰
金，以新台幣壹仟元折算壹日，緩刑貳年，附表三所示之物均沒
收之。
    事  實
一、乙○○於民國97年5、6月間，因代為辦理汽車貸款手續，取
    得友人甲○○之國民身分證，嗣即影印留存，並將正本返還
    甲○○。詎乙○○竟：(一)意圖為自己不法所有，基於行使偽
    造私文書之犯意，先後於如附表一所示之時間、地點，持甲
    ○○之國民身分證影本至各該通訊行，分別填寫甲○○個人
    資料於遠傳電信股份有限公司（以下簡稱遠傳電信公司）行
    動電話服務申請書（1式3聯，採複寫方式，分別為「公司使
    用」聯、「客戶留存」聯、「經銷商、門市、專櫃留存聯」
    ）、臺灣大哥大股份有限公司（以下簡稱臺灣大哥大公司）
    行動通信網路業務服務申請書（1式2聯，採複寫方式，分別
    為「公司使用」聯、「客戶留存」聯），並在上開遠傳電信
    公司行動電話服務申請書第1聯之申請者簽名欄及同意聲明
    欄內偽造「甲○○」之簽名各1枚（1式3聯，即合計偽造6枚
    ）、於上開臺灣大哥大公司行動通信網路業務服務申請書第
    1聯申請人簽名欄偽造「甲○○」之簽名1枚、立同意書人簽
    章欄偽造「甲○○」簽名2枚（1式2聯，即合計偽造6枚），
    偽造以甲○○名義填寫申辦行動電話申請書之私文書，並連
    同甲○○之國民身分證影本持交各該通訊行員工，主張甲○
    ○欲辦理行動電話之意思而行使之，致使各該通訊行員工因
    而陷於錯誤，分別交付乙○○如附表一所示之行動電話號碼
    之SIM卡各1枚，足以生損害於甲○○及遠傳電信公司、臺灣
    大哥大公司對於客戶管理之正確性；(二)乙○○於辦得如附表
    一所示之行動電話後，分別基於意圖自己不法之利益，旋即
    於如附表二所示之時間，在不特定地點，將所辦得之上開行
    動電話SIM卡2枚各插入其行動電話而接續撥打，使遠傳電信
    公司、臺灣大哥大公司之撥接系統提供服務，乙○○即藉此
    規避繳納電話通信費用，獲取如附表2所示之免付通話費之
    不法利益合計新台幣（下同）3,911元。嗣因甲○○接獲上
    開行動電話催繳通話費帳單，始悉上情。
二、案經甲○○訴由宜蘭縣政府警察局羅東分局報請臺灣宜蘭地
    方法院檢察署檢察官偵查起訴。
    理  由
一、訊據被告乙○○於警、偵訊及本院審理中，對於上開犯行均
    坦承不諱，並據告訴人甲○○於警、偵訊中指述在卷，並有
    遠傳電信公司行動電話服務申請書、臺灣大哥大公司行動通
    信網路業務服務申請書影本、臺灣大哥大公司98年4月29日
    法大字第098051906 號函所附行動電話號碼0000000000號基
    本資料查詢、出帳紀錄表、97年8月至98年2月電信費帳單，
    及遠傳電信公司98年5月15日遠傳（企營）字第09810503767
    號函所附行動電話號碼0000000000號明細表、97年8月至11
    月電信費帳單等件附卷可稽，是被告之自白應與事實相符，
    其犯行堪以認定，應依法論科。
二、核被告就前開犯罪事實一(一)所為，係犯刑法第216條、第210
    條行使偽造私文書罪、同法第339條第1項詐欺取財罪；就前
    開犯罪事實一(二)所為，係犯刑法第339條第2項詐欺得利罪。
    被告偽造私文書後復持以行使，其偽造私文書之低度行為為
    行使之高度行為所吸收，不另論罪；另被告於行動電話申請
    書上偽造「甲○○」署名之行為，為偽造私文書之部分行為
    ，亦不另論罪。被告於附表一所示之時間，各以一申請行動
    電話號碼之行為，而同時犯行使偽造私文書罪及詐欺取財罪
    ，為想像競合犯，均從一重依行使偽造私文書罪處斷。被告
    於取得附表一所示之行動電話號碼後，各基於一詐欺得利之
    犯意，利用同一機會於密切之時間接續撥打，各為接續犯，
    各論以詐欺得利罪之一罪。被告所犯上開行使偽造私文書罪
    2罪及詐欺得利罪2罪，犯意各別，行為互殊，應予分論併罰
    。爰審酌被告為圖私利，冒用他人名義申請行動電話後，進
    而撥打電話以規避應繳之通話費用，依其犯罪之動機、目的
    、手段、犯罪所生之損害，及犯罪後之態度等一切情狀，就
    其所犯上開4罪分別量處如主文所示之刑，並定其應執行刑
    ，及諭知易科罰金之折算標準，以示懲儆。被告於附表三編
    號一、三偽造「甲○○」之署名，依刑法第219條宣告沒收
    ；附表三編號二、四所示之行動電話申請書，係屬被告所有
    ，且為犯罪事實一(一)所用之物，附表三編號五、六之行動電
    話號碼0000000000號、0000000000號SIM卡，係屬被告所有
    ，且為其犯罪事實一(一)犯罪所得及犯罪事實一(二)所用之物，
    不能證明業已滅失，均依法宣告沒收。被告於附表三編號二
    、四行動電話申請書上偽造之「甲○○」署名，因該行動電
    話申請書業已諭知沒收，故不另就申請書上偽造之署名為沒
    收之諭知。查被告前未曾受有期徒刑以上刑之宣告，有卷附
    臺灣高等法院被告前案紀錄表可按，經此起訴審判，當知所
    警惕，信無再犯之虞，本院認所宣告之刑以暫不執行為適當
    ，併諭知緩刑2年，以啟自新。
據上論斷，應依刑事訴訟法第273條之1第1項、第299條第1項前
段、刑法第216條、第210條、第219條、第339條第1項、第2項、
第38條第1項第2款、第3款、第55條、第51條第5款、第74條第1
項第1款，刑法施行法第1條之1第1項、第2項前段，判決如主文
。
本案經檢察官郭欣怡到庭執行職務
中    華    民    國    98    年    7     月    28    日
                  刑事第四庭法  官  辜漢忠
以上正本證明與原本無異。
如不服本判決應於收受送達後十日內向本院提出上訴書狀，並應
敘述具體理由；其未敘述上述理由者，應於上訴期間屆滿後二十
日內向本院補提理由書(均須按他造當事人之人數附繕本)「切勿
逕送上級法院」。
                            書記官  許麗汝
中    華    民    國    98    年    7     月    28    日
附表一：
 ┌──┬──────┬─────┬───────┬──────────┐
 │編號│電話號碼    │申辦日期  │ 電信業者名稱 │申    辦    地    點│
 ├──┼──────┼─────┼───────┼──────────┤
 │ 一 │0000000000  │97年7月29 │遠傳電信公司  │宜蘭縣羅東鎮「聯邦通│
 │    │            │日        │              │訊行」              │
 ├──┼──────┼─────┼───────┼──────────┤
 │ 二 │0000000000  │97年8月1日│臺灣大哥大公司│宜蘭縣礁溪鄉臺灣大哥│
 │    │            │          │              │大礁溪中正特約服務中│
 │    │            │          │              │心                  │
 └──┴──────┴─────┴───────┴──────────┘
附表二：
 ┌──────────┬───────────┬──────────┐
 │電話號碼            │撥     打     時    間│撥打後未付費之總金額│
 ├──────────┼───────────┼──────────┤
 │0000000000          │自97年7月31日起至98年1│1001元              │
 │                    │月間                  │                    │
 ├──────────┼───────────┼──────────┤
 │0000000000          │自98年8月1日起至98 年1│2910元              │
 │                    │月間                  │                    │
 ├──────────┴───────────┴──────────┤
 │合計撥打金額：3,911元                                             │
 └─────────────────────────────────┘
附表三
 ┌──┬──────────────────────┐
 │編號│        應  沒  收  之  物                  │
 ├──┼──────────────────────┤
 │一  │遠傳電信公司行動電話服務申請書「公司使用聯」│
 │    │、「經銷商、門市、專櫃留存」聯上申請者簽名欄│
 │    │及同意聲明欄偽造之「甲○○」署名總計肆枚    │
 ├──┼──────────────────────┤
 │二  │遠傳電信公司行動電話服務申請書「客戶留存」聯│
 ├──┼──────────────────────┤
 │三  │臺灣大哥大公司行動通信網路業務服務申請書「公│
 │    │司使用」聯上申請人簽名欄及立同意書人欄內偽造│
 │    │之「甲○○」署名總計枚                    │
 ├──┼──────────────────────┤
 │四  │臺灣大哥大公司行動通信網路業務服務申請書「客│
 │    │戶留存」聯                                  │
 ├──┼──────────────────────┤
 │五  │行動電話號碼0000000000號SIM卡壹枚           │
 ├──┼──────────────────────┤
 │六  │行動電話號碼0000000000號SIM卡壹枚           │
 └──┴──────────────────────┘
附錄本案論罪科刑法條：
刑法第216條
行使第210條至第215條之文書者，依偽造、變造文書或登載不實
事項或使登載不實事項之規定處斷。
刑法第210條
偽造、變造私文書，足以生損害於公眾或他人者，處5年以下有
期徒刑。
刑法第339條第1項、第2項
意圖為自己或第三人不法之所有，以詐術使人將本人或第三人之
物交付者，處5年以下有期徒刑、拘役或科或併科1千元以下罰金
。
以前項方法得財產上不法之利益或使第三人得之者，亦同。


司法院資訊處製作；財團法人民間司法改革基金會備份。
